臺灣臺南地方法院刑事判決　　　　　　　96年度訴字第1224號
公　訴　人　臺灣臺南地方法院檢察署檢察官
被　　　告　甲○○
　　　　　　　　　　現羈押於台灣台南看守所
上列被告因毒品危害防制條例案件，經檢察官提起公訴（96年度
毒偵字第2250號），被告於本院準備程序進行中，已就被訴事實
為有罪之陳述，經本院合議庭裁定由受命法官獨任進行簡式審判
程序，判決如下：
    主  文
甲○○施用第一級毒品，累犯，處有期徒刑捌月，扣案之海洛因
拾捌包（含袋重參點捌公克）沒收銷燬之，空包裝袋拾捌個、分
裝鏟子壹組沒收；又持有第二級毒品，累犯，處有期徒刑肆月，
扣案之安非他命壹包（驗餘後淨重零點零壹參公克）沒收銷燬之
。應執行有期徒刑壹年，扣案之海洛因拾捌包（含袋重參點捌公
克）、安非他命壹包（驗餘後淨重零點零壹參公克）沒收銷燬之
；空包裝袋拾玖個、分裝鏟子壹組均沒收。
    事實及理由
一、甲○○前因施用毒品案件，經本院裁定送強制戒治後，於民
    國91年2月16日強制戒治執行期滿，徒刑部分，則因施用第
    一級、第二級毒品案件，經臺灣高等法院臺南分院於94年5
    月23日以94年度上訴字第371號分別判決有期徒刑1年5月、5
    月確定，定應執行刑有期徒刑1年9月，另因他案判決確定換
    發指揮書，改定應執行刑有期徒刑1年11月，並於95年12月9
    日因縮短刑期執行完畢。詎其猶不思悔改，於強制戒治執行
    完畢後5年內，復基於施用第一級毒品之犯意，於96年7月31
    日23時，在其臺南縣新化鎮○○路362巷1號住處，以將海洛
    因毒品滲水後裝入針筒注射手臂血管之方式予以施用。又另
    行基於持有第二級毒品之犯意，於同日22時許，在臺南縣新
    化鎮高鐵橋下，經由年籍不詳綽號「呆哥」之男子贈送安非
    他命1小包而非法持有之。嗣於翌日為警持搜索票入內搜索
    ，並扣得甲○○所有之第一級毒品海洛因18小包（含袋合計
    重3. 80公克）、安非他命1小包（含袋重0.2公克）、已使
    用小型分裝袋12個、未使用小型分裝袋131個、中型分裝袋
    19個、分裝鏟子（吸管）1組、安非他命吸食器1組。另經甲
    ○○同意採集尿液，送驗結果呈嗎啡、可待因陽性反應，始
    悉上情。
二、上開犯罪事實，有下列證據可資佐證：
  (一)被告甲○○於警詢、偵訊及本院審理時之自白。
  (二)扣押物品清單、臺南縣警察局新化分局查處毒品案尿液檢體
    對照名冊、長榮大學確認報告、臺南縣警察局新化分局偵辦
    毒品危害防制條例毒品初步檢驗報告單、高雄市立凱旋醫院
    濫用藥物成品檢驗鑑定書。
三、查被告甲○○因施用第一級、第二級毒品案件，經臺灣高等
    法院臺南分院於94年5月23日以94年度上訴字第371號分別判
    決有期徒刑1年5月、5月確定，經入監服刑，於95年12月9日
    因縮短刑期執行完畢，此有台灣高等法院被告全國前案紀錄
    表附卷可參，被告於刑之執行完畢後，5年內故意再犯本件
    有期徒刑以上之罪，應依累犯規定加重其刑。爰審酌上情，
    且被告歷經強制戒治及刑罰處罰等程序，猶施用毒品，顯然
    戒毒意志不堅，未能知錯改過，及其有毒品、逃亡、公共危
    險、妨害兵役條例贓物等前科，素行不佳，然念及施用毒品
    係戕害個人健康，並未侵害他人權益、犯罪手段平和，及其
    犯後態度良好，坦承犯行等一切情狀，量處如主文所示之刑
    。
四、扣案之第一級毒品海洛因18包（原含袋重3.8公克）、安非
    他命1小包（含袋重0.2公克）屬於違禁物，應依毒品危害防
    制條例第18條第1項前段規定，沒收銷燬之。包裝上開海洛
    因及安非他命之塑膠袋共計19個，為被告所有用於包裹毒品
    ，以防止其裸露、逸出、潮濕，便於攜帶、持有、施用毒品
    ，經與毒品析離後，不能視為毒品之一部分，而分裝鏟子1
    組則據被告供稱係其吸用第一級毒品所用之工具，均另依刑
    法第38條第1項第2款之規定宣告沒收之。其他已使用之小型
    分裝袋12個、未使用小型分裝袋131個、中型分裝袋19個、
    小型分裝袋142個、手機2支及安非他命吸食器1組，均與本
    件吸食第一級毒品海洛因或持有第二級毒品之犯行尚無關連
    ，不另為沒收之諭知。
五、依刑事訴訟法第273條之1第1項、第299條第1項前段、第310
    條之2、第454條，毒品危害防制條例第10條第1項、第2項、
    第18條第1項，刑法第11條前段、第47條第1項、第38條第1
    項第2款、第51條第5款，判決如主文。
六、如不服本判決，應於判決書送達之翌日起10日內，以書狀敘
    述理由，向本院提出上訴。
中　　華　　民　　國　　96　　年　　11　　月　　30　　日
　　　　　　　　　刑事第四庭    法　官　許蕙蘭
以上正本證明與原本無異
如不服本判決應於收受本判後10日內向本院提出上訴書狀，並應
敘述具體理由。如未敘述上訴理由者，應於上訴期間屆滿後20日
內向本院補提理由書狀（均須按他造當事人之人數附繕本）「切
勿逕送上級法院」。
  　　　　　　　　　　　　　　　書記官　卓春成
中　　華　　民　　國　　96　　年　　11　　月　　30　　日
附錄法條：
毒品危害防制條例第10條
施用第一級毒品者，處 6 月以上 5 年以下有期徒刑。
施用第二級毒品者，處 3 年以下有期徒刑。
毒品危害防制條例第18條
查獲之第一、二級毒品及專供製造或施用第一、二級毒品之器具
，不問屬於犯人與否，均沒收銷燬之；查獲之第三、四級毒品及
製造或施用毒品之器具，無正當理由而擅自持有者，均沒入銷燬
之。但合於醫藥、研究或訓練之用者，得不予銷燬。
前項合於醫藥、研究或訓練用毒品或器具之管理辦法，由法務部
會同行政院衛生署定之。
